【裁判字號】    95,裁,2490
【裁判日期】    951109
【裁判案由】    撤銷土地徵收
【裁判全文】
最  高  行  政  法  院  裁  定
                                     95年度裁字第02490號
聲  請  人  庚○○
            己○○
            戊○○
            乙○○
            丁○○
            丙○○
上6人共同
訴訟代理人  甲○○
上列聲請人因撤銷土地徵收事件，對於中華民國95年7月20日本
院95年度裁字第1592號裁定，聲請再審。本院裁定如下：
    主  文
再審之聲請駁回。
再審訴訟費用由聲請人負擔。
    理  由
一、按當事人對於本院所為裁定聲請再審，必須原裁定具有行政
    訴訟法第273條第1項、第2項所列情形之一者，始得為之。
    而該條第1項第1款所謂適用法規顯有錯誤者，係指原判決所
    適用之法規與該案應適用之現行法規相違背，或與解釋判例
    有所牴觸者而言，至於法律上見解之歧異，再審原告對之縱
    有爭執，要難謂為適用法規錯誤，而據為再審之理由。又裁
    定已確定，而有同法第273條之情形者，得準用前開規定，
    聲請再審，同法第283條亦有規定。
二、本件聲請再審意旨略謂：查系爭坐落臺北縣永和市○○段
    542號土地（重測前為臺北縣永和鎮○○○○○段頂溪洲小
    段27之3地號，由同地段27地號分割而出，下稱系爭土地）
    ，於民國（下同）44年2月19發佈中和市都市計畫係學校用
    地，惟於53年所頒布之都市計畫法第49條規定，公用設施保
    留地徵收期間，不得超過5年，逾期徵收視為撤銷。系爭土
    地並未依法延長徵收期限，至58年已視為撤銷學校用地，即
    非學校預定地，惟臺北縣政府仍以學校預定地徵收，顯屬違
    誤。又聲請人於44年2月19日發佈學校預定地時即為異議，
    業經監察院58年12月26日（58）台審字第1134號函臺灣省政
    府58年10月2日府建四字第84950號代電臺北縣政府撤銷學校
    預定地在案，因而修改都市計畫，現都市計畫已公告確定為
    住宅區非學校預定地。至於系爭土地係都市計畫區域內學校
    保留地，使用限制為學校用地，有徵收土地計畫書、徵收案
    件審核簽辦單及臺北縣政府58年4月21日核發之申請徵收土
    地有無妨礙都市計畫證明書等文件影本附於原處分機關卷，
    其均係虛偽不實之文書。另查61年5月9日北府建9字第45206
    號函業修正永和市都市計畫，用地面積直接變更縮減，將
    542號土地變更為住宅區○○地段變更為住宅區之513、514
    、515、543、544、545號等土地，均已發還或未徵收，僅系
    爭土地違法徵收，顯違反民法第148條及行政程序法第148條
    等規定。末查因土地法有關土地徵收之條文欠周，故有土地
    徵收條例之規定，依中央法規標準法第18條從新從優原則規
    定，本案依土地徵收條例第49條、第50條規定申請收回，應
    無不合，原判決未適用土地徵收條利，顯適用法規有所違誤
    ，故依行政訴訟法第273條第1款聲請再審云云。
三、本院查：本院原確定裁定係以關於爭執本件原徵收處分違反
    都市計畫法部分，核屬徵收處分是否為違法處分，得對之提
    起訴願、行政訴訟予以撤銷之問題，與聲請人依土地徵收條
    例第49條、第50條規定請求撤銷徵收者，毫無關連。另聲請
    人爭執徵收之系爭土地作為興建圖書館之用，與徵收目的不
    合部分，經核無非係對原審取捨證據認定事實之職權行使任
    意指摘，其泛指原判決違反行政程序法第8條，而未指明違
    背該法令之具體事實，難認為已對原審判決之違背法令有具
    體之指摘，其上訴自難認為合法，乃裁定駁回聲請人前審之
    訴。核其所適用之法規與該案應適用之現行法規並無違背，
    與解釋、判例亦無牴觸，並無所謂適用法規顯有錯誤之情形
    。聲請人所述各節，均屬法律見解歧異之問題，並非原裁定
    適用法規顯有錯誤。本件依聲請意旨，難認原裁定有行政訴
    訟法第273條第1項第1款之再審事由，本件再審之聲請為無
    理由，應予駁回。
四、依行政訴訟法第283條、第278條第2項、第104條、民事訴訟
    法第95條、第78條、第85條第1項前段，裁定如主文。
中    華    民    國    95    年    11    月    9     日
                  第一庭審判長法  官  葉  振  權
                              法  官  陳  秀  美
                              法  官  劉  鑫  楨
                              法  官  梁  松  雄
                              法  官  劉  介  中
以  上  正  本  證  明  與  原  本  無  異
中    華    民    國    95    年    11    月    13    日
                              書記官  吳  玫  瑩


司法院資訊處製作；財團法人民間司法改革基金會備份。
